## v : active/passive: indicative/subjunctive : type : paradigm / exemplar / irregular
# v: a/p : i/s : finite / infinitive / participle /

# type = pres stem / perfect stem / + =conjugation

# p(res) / k (perfect) /





&v:a_i_p=1:e

*First conjugation
*Active Indicative
%
%
I
you sg.
he, she, it
we
you pl.
they
@
Present
I love
amō
amās
amat
amāmus
amātis
amant
@
Future
I was loving
amābō
amābis
amābit
amābimus
amābitis
amābunt
@
Imperfect
I was loving
amābam
amābās
amābat
amābāmus
amābātis
amābant
@

&v:a_s_p=1:e

*first conjugation
*Active Subjunctive
%
%
I
you sg.
he, she, it
we
you pl.
they
@
Present
I may love
amem
amēs
amet
amēmus
amētis
ament
@
Imperfect
I might love
amārem
amārēs
amāret
amārēmus
amārētis
amārent
@

&v:p_i_p=1:e

*first conjugation
*Passive Indicative
%
%
I
you sg.
he, she, it
we
you pl.
they
@
Present
I am loved
amor
amāris
amātur
amāmur
amāminī
amantur
@
Future
I will be loved
amābor
amāberis/e*
amābitur
amābimur
amābiminī
amābuntur
@
Imperfect
I was being loved
amābar
amābāris/e*
amābātur
amābāmur
amābāminī
amābantur
@

&v:p_s_p=1:e

*first conjugation
*Passive Subjunctive
%
%
I
you sg.
he, she, it
we
you pl.
they
@
Present
I may be loved
amer
amēris/e*
amētur
amēmur
amēminī
amentur
@
Imperfect
I might be loved
amārer
amārēris/e*
amārētur
amārēmur
amārēminī
amārentur
@

&v:a_i_k=1:e

*Perfect Tenses
*First conjugation
*Active Indicative
%
%
I
you sg.
he, she, it
we
you pl.
they
@
Perfect
I have loved
amāvī
amāvistī
amāvit
amāvimus
amāvistis
amāvērunt/-ēre*
@
Future perfect
I will have loved
amāverō
amāverīs/is
amāverit
amāverīmus/-imus
amāverītis/-itis
amāverint
@
Pluperfect
I had loved
amāveram
amāverās
amāverat
amāverāmus
amāverātis
amāverant
@

&v:a_s_k=1:e

*Perfect Tenses
*First conjugation
*Active Subjunctive
Perfect
I loved
amāverim
amāverīs
amāverit
amāverīmus
amāverītis
amāverint
@
Pluperfect
I had loved
amā(vi)ssem*
amāvissēs
amāvisset
amāvissēmus
amāvissētis
amāvissent
@

&v:p_i_k=1:e

*Perfect Tenses
*First conjugation
*Passive Indicative
%
%
I
you sg.
he, she, it
we
you pl.
they
@
perfect
I was loved
amātus sum
amātus es
amātus est
amātī sumus
amātī estis
amātī sunt
@
Future perfect
I will have been loved
amātus erō
amātus eris
amātus erit
amātī erimus
amātī eritis
amātī erunt
@
Pluperfect
I had been loved
amātus eram
amātus erās
amātus erat
amātī erāmus
amātī erātis
amātī erant
@

&v:p_s_k=1:e

*Perfect Tenses
*First conjugation
*Passive Subjunctive
%
%
I
you sg.
he, she, it
we
you pl.
they
@
Perfect
I was loved
amātus sim
amātus sīs
amātus sit
amātī sīmus
amātī sītis
amātī sint
@
Pluperfect
I had been loved
amātus essem
amātus essēs
amātus esset
amātī essēmus
amātī essētis
amātī essent
@

&v:a_i_p=2:e

*Second conjugation
*Active Indicative
%
%
I
you sg.
he, she, it
we
you pl.
they
@
Present
I see
videō
vidēs
videt
vidēmus
vidētis
vident
@
Future
I was seeing
vidēbō
vidēbis
vidēbit
vidēbimus
vidēbitis
vidēbunt
@
Imperfect
I was seeing
vidēbam
vidēbās
vidēbat
vidēbāmus
vidēbātis
vidēbant
@

&v:a_s_p=2:e

*Second conjugation
*Active Subjunctive
%
%
I
you sg.
he, she, it
we
you pl.
they
@
Present
I may see
videam
videās
videat
videāmus
videātis
videant
@
Imperfect
I might see
vidērem
vidērēs
vidēret
vidērēmus
vidērētis
vidērent
@


&v:p_i_p=2:e

*Second conjugation
*Passive Indicative
%
%
I
you sg.
he, she, it
we
you pl.
they
@
Present
I am seen
videor
vidēris
vidētur
vidēmur
vidēminī
videntur
@
Future
I will be seen
vidēbor
vidēberis/e
vidēbitur
vidēbimur
vidēbiminī
vidēbuntur
@
Imperfect
I was being seen
vidēbar
vidēbāris/e
vidēbātur
vidēbāmur
vidēbāminī
vidēbantur
@

&v:p_s_p=2:e

*Second conjugation
*Passive Subjunctive
%
%
I
you sg.
he, she, it
we
you pl.
they
@
Present
I may be seen
videar
videāris/e
videātur
videāmur
videāminī
videantur
@
Imperfect
I might be seen
vidērer
vidērēris/e
vidērētur
vidērēmur
vidērēminī
vidērentur
@


&v:a_i_p=3:e

*third conjugation
*Active Indicative
%
%
I
you sg.
he, she, it
we
you pl.
they
@
Present
I lead
dūcō
dūcis
dūcit
dūcimus
dūcitis
dūcunt
@
Future
I will lead
dūcam
dūcēs
dūcet
dūcēmus
dūcētis
dūcent
@
Imperfect
I was leading
dūcēbam
dūcēbās
dūcēbat
dūcēbāmus
dūcēbātis
dūcēbant
@


&v:a_s_p=3:e

*Third conjugation
*Active Subjunctive
%
%
I
you sg.
he, she, it
we
you pl.
they
@
Present
I may lead
dūcam
dūcās
dūcat
dūcāmus
dūcātis
dūcant
@
Imperfect
I might lead
dūcerem
dūcerēs
dūceret
dūcerēmus
dūcerētis
dūcerent
@

&v:p_i_p=3:e

*Third conjugation
*Passive Indicative
%
%
I
you sg.
he, she, it
we
you pl.
they
@
Present
I am led
dūcor
dūceris
dūcitur
dūcimur
dūciminī
dūcuntur
@
Future
I will be led
dūcar
dūcēris/re
dūcētur
dūcēmur
dūcēminī
dūcentur
@
Imperfect
I was being led
dūcēbar
dūcēbāris/re
dūcēbātur
dūcēbāmur
dūcēbāminī
dūcēbantur
@


&v:p_s_p=3:e

*Third conjugation
*Passive Subjunctive
%
%
I
you sg.
he, she, it
we
you pl.
they
@
Present
I may be led
dūcar
dūcāris/re
dūcātur
dūcāmur
dūcāminī
dūcantur
@
Imperfect
I might be led
dūcerer
dūcerēris/re
dūcerētur
dūcerēmur
dūcerēminī
dūcerentur
@



&v:a_i_p=3-io:e

*Third conjugation
*Active Indicative
%
%
I
you sg.
he, she, it
we
you pl.
they
@
Present
I capture
capiō
capis
capit
capimus
capitis
capiunt
@
Future
I will capture
capiam
capiēs
capiet
capiēmus
capiētis
capient
@
Imperfect
I was capturing
capiēbam
capiēbās
capiēbat
capiēbāmus
capiēbātis
capiēbant
@

&v:a_s_p=3-io:e

*Third conjugation
*Active Subjunctive
%
%
I
you sg.
he, she, it
we
you pl.
they
@
Present
I may capture
capiam
capiās
capiat
capiāmus
capiātis
capiant
@
Imperfect
I might capture
caperem
caperēs
caperet
caperēmus
caperētis
caperent
@

&v:p_i_p=3-io:e

*Third -io conjugation
*Passive Indicative
%
%
I
you sg.
he, she, it
we
you pl.
they
@
Present
I am captured
capior
caperis
capitur
capimur
capiminī
capiuntur
@
Future
I will be captured
capiar
capiēris/re
capiētur
capiēmur
capiēminī
capientur
@
Imperfect
I was being captured
capiēbar
capiēbāris/re
capiēbātur
capiēbāmur
capiēbāminī
capiēbantur
@

&v:p_s_p=3-io:e

*Third -io conjugation
*Passive Subjunctive
%
%
I
you sg.
he, she, it
we
you pl.
they
@
Present
I may be captured
capiar
capiāris/re
capiātur
capiāmur
capiāminī
capiantur
@
Imperfect
I might be captured
caperer
caperēris/re
caperētur
caperēmur
caperēminī
caperentur
@


&v:a_i_p=4:e

*Fourth conjugation
*Active Indicative
%
%
I
you sg.
he, she, it
we
you pl.
they
@
Present
I hear
audiō
audīs
audit
audīmus
audītis
audiunt
@
Future
I will hear
audiam
audiēs
audiet
audiēmus
audiētis
audient
@
Imperfect
I was hearing
audiēbam
audiēbās
audiēbat
audiēbāmus
audiēbātis
audiēbant
@


&v:a_s_p=4:e

*Fourth conjugation
*Active Subjunctive
%
%
I
you sg.
he, she, it
we
you pl.
@
Present
I may hear
they
audiam
audiās
audiat
audiāmus
audiātis
audiant
@
Imperfect
I might hear
audīrem
audīrēs
audīret
audīrēmus
audīrētis
audīrent
@

&v:p_i_p=4:e

*Fourth conjugation
*Passive Indicative
%
%
I
you sg.
he, she, it
we
you pl.
they
@
Present
I am heard
audior
audīris
audītur
audīmur
audīminī
audiuntur
@
Future
I will be heard
audiar
audiēris/re
audiētur
audiēmur
audiēminī
audientur
@
Present
I may be heard
audiēbar
audiēbāris/re
audiēbātur
audiēbāmur
audiēbāminī
audiēbantur
@

&v:p_s_p=4:e

*Fourth conjugation
*Passive Subjunctive
%
%
I
you sg.
he, she, it
we
you pl.
they
@
Present
I may be heard
audiar
audiāris/re
audiātur
audiāmur
audiāminī
audiantur
@
Imperfect
I might be heard
audīrer
audīrēris/re
audīrētur
audīrēmur
audīrēminī
audīrentur
@


&v:a_i_i=sum:e

*Irregular verb: sum - to be
%
%
I
you sg.
he, she, it
we
you pl.
they
@
Present
I am
sum
es
est
sumus
estis
sunt
@
Future
I will be
erō
eris
erit
erimus
eritis
erunt
@
Imperfect
I was
eram
erās
erat
erāmus
erātis
erant
@

&v:a_s_i=sum:e

*Irregular verb: sum - to be
*Active Subjunctive
%
%
I
you sg.
he, she, it
we
you pl.
they
@
Present
I may be
sim
sīs
sit
sīmus
sītis
sint
@
Imperfect
I might be
essem
essēs
esset
essēmus
essētis
essent
@


&v:a_i_i=possum:e

*Irregular verb: possum (pot + esse)- to be able to
%
%
I
you sg.
he, she, it
we
you pl.
they
@
Present
I can
possum
potes
potest
possumus
potestis
possunt
@
Future
I will be able to
poterō
poteris
poterit
poterimus
poteritis
poterunt
@
Imperfect
I was able to / could
poteram
poterās
poterat
poterāmus
poterātis
poterant
@

&v:a_s_p=1:e

*Irregular verb: possum (pot + esse) to be able to / can
*Active Subjunctive
Present
I can / am able to
possim
possīs
possit
possīmus
possītis
possint
@
Imperfect
I could / was able to
possem
possēs
posset
possēmus
possētis
possent
@


&v:a_i_i=volo:e

%
%
I
you sg.
he, she, it
we
you pl.
they
@
Present
I want
volō
vīs
vult
volumus
vultis
volunt
@
Future
I will want
volam
volēs
volet
volēmus
volētis
volent
@
Imperfect
I was wanting
volēbam
volēbās
volēbat
volēbāmus
volēbātis
volēbant
@

&v:a_s_i=volo:e

%
%
I
you sg.
he, she, it
we
you pl.
they
@
Present
I may want
velim
velīs
velit
velīmus
velītis
velint
@
Imperfect
I might want
vellem
vellēs
vellet
vellēmus
vellētis
vellent
@


&v:a_i_i=nolo:e

%
%
I
you sg.
he, she, it
we
you pl.
they
@
Present
I am unwilling
nōlō
nōn vīs
nōn vult
nōlumus
nōn vultis
nōlunt
@
Future
I will be unwilling
nōlam
nōlēs
nōlet
nōlēmus
nōlētis
nōlent
@
Imperfect
I was unwilling
nōlēbam
nōlēbās
nōlēbat
nōlēbāmus
nōlēbātis
nōlēbant
@

&v:a_s_i=nolo:e

%
%
I
you sg.
he, she, it
we
you pl.
they
@
Present
I may be unwilling
nōlim
nōlīs
nōlit
nōlīmus
nōlītis
nōlint
@
Imperfect
I might be unwilling
nōllem
nōllēs
nōllet
nōllēmus
nōllētis
nōllent
@

&v:a_i_i=malo:e

%
%
I
you sg.
he, she, it
we
you pl.
they
@
Present
I prefer
mālō
māvīs
māvult
mālumus
māvultis
mālunt
@
Future
I will prefer
mālam
mālēs
mālet
mālēmus
mālētis
mālent
@
Imperfect
I was unwilling
mālēbam
mālēbās
mālēbat
mālēbāmus
mālēbātis
mālēbant
@

&v:a_s_i=malo:e

%
%
I
you sg.
he, she, it
we
you pl.
they
@
Present
I may prefer
mālim
mālīs
mālit
mālīmus
mālītis
mālint
@
Imperfect
I might prefer
māllem
māllēs
māllet
māllēmus
māllētis
māllent
@


&v:a_i_i=eo:e

%
%
I
you sg.
he, she, it
we
you pl.
they
@
Present
I go
eō
īs
it
īmus
ītis
eunt
@
Future
I will go
ībō
ībis
ībit
ībimus
ībitis
ībunt
@
Imperfect
I was going
ībam
ībās
ībat
ībāmus
ībātis
ībant
@

&v:a_i_i=eo:e

%
%
I
you sg.
he, she, it
we
you pl.
they
@
Present
I may go
eam
eās
eat
eāmus
eātis
eant
@
Imperfect
I might go
īrem
īrēs
īret
īrēmus
īrētis
īrent
@


&v:a_i_i=fero:e

*The verb ferō, ferre, tulī, lātum "to bring, to bear, to carry" is 3rd conjugation, but irregular in that the vowel following the root fer- is sometimes omitted. The perfect tense tulī and supine stem lātum are also irregularly formed.
%
%
I
you sg.
he, she, it
we
you pl.
they
@
Present
I carry
ferō
fers
fert
ferimus
fertis
ferunt
@
Future
I will carry
feram
ferēs
feret
ferēmus
ferētis
ferent
@
Imperfect
I was carrying
ferēbam
ferēbās
ferēbat
ferēbāmus
ferēbātis
ferēbant
@

&v:a_i_i=fero:e

%
%
I
you sg.
he, she, it
we
you pl.
they
@
Present
I may carry
feram
ferās
ferat
ferāmus
ferātis
ferant
@
Imperfect
I might carry
ferrem
ferrēs
ferret
ferrēmus
ferrētis
ferrent
@


&v:p_i_i=fero:e

%
%
I
you sg.
he, she, it
we
you pl.
they
@
Present
I am brought
feror
ferris
fertur
ferimur
feriminī
feruntur
@
Future
I will be brought
ferar
ferēris/re
ferētur
ferēmur
ferēminī
ferentur
@
Imperfect
I was being brought
ferēbar
ferēbāris/re
ferēbātur
ferēbāmur
ferēbāminī
ferēbantur
@


&v:p_s_i=fero:e

%
%
I
you sg.
he, she, it
we
you pl.
they
@
Present
I am being carried
ferar
ferāris/re
ferātur
ferāmur
ferāminī
ferantur
@
Imperfect
I was being carried
ferrer
ferrēris/re
ferrētur
ferrēmur
ferrēminī
ferrentur
@


&v:a_i_i=fio:e

*Irregular Verb: fiō
*The irregular verb fīō, fierī, factus sum "to become, to happen, to be done, to be made" as well as being a verb in its own right serves as the passive of faciō, facere, fēcī, factum "to do, to make". The perfect tenses are identical with the perfect passive tenses of faciō.
%
%
I
you sg.
he, she, it
we
you pl.
they
@
Present
I become
fīō
fīs
fit
(fīmus)
(fītis)
fīunt
@
Future
I will become
fīam
fīēs
fīet
fīēmus
fīētis
fīent
@
Imperfect
I was becoming
fīēbam
fīēbās
fīēbat
fīēbāmus
fīēbātis
fīēbant
@

&v:a_i_i=fio:e
*Irregular Verb: fiō
*Subjunctive
%
%
I
you sg.
he, she, it
we
you pl.
they
@
Present
I may become
fīam
fīās
fīat
fīāmus
fīātis
fīant
@
Imperfect
I might become
fierem
fierēs
fieret
fierēmus
fierētis
fierent
@




&v:a_i_i=edo:e

%
%
I
you sg.
he, she, it
we
you pl.
they
@
Present
I eat
edō
edis, ēs
edit, ēst
edimus
editis, ēstis
edunt
@
Future
I will eat
edam
edēs
edet
edēmus
edētis
edent
@
Imperfect
I was eating
edēbam
edēbās
edēbat
edēbāmus
edēbātis
edēbant
@

&v:a_i_i=edo:e

*Irregular Verb: edo
*Subjunctive
%
%
I
you sg.
he, she, it
we
you pl.
they
@
Present
I may eat
edam
edās
edat
edāmus
edātis
edant
@
Imperfect
I might eat
ederem, ēssem
ederēs, ēssēs
ederet, ēsset
ederēmus, ēssēmus
ederētis, ēssētis
ederent, ēssent
@

&v:part:e
*Participles
%	laudāre	terrēre	petere	capere	audīre
Present active	laudāns, -antis	terrēns, -entis	petēns, -entis	capiēns, -entis	audiēns, -entis
Perfect passive	laudātus, -a, -um	territus, -a, -um	petītus, -a, -um	captus, -a, -um	audītus, -a, -um
Future active	laudātūrus, -a, -um	territūrus, -a, -um	petītūrus, -a, -um	captūrus, -a, -um	audītūrus, -a, -um
Gerundive	laudandus, -a, -um	terrendus, -a, -um	petendus, -a, -um	capiendus, -a, -um	audiēndus, -a, -um


&v:infin:e
*Infinitives (with masculine endings used for participles)
%	laudāre	terrēre	petere	capere	audīre
Present active	laudāre	terrēre	petere	capere	audīre
Present passive	laudārī	terrērī	petī	capī	audīrī
Perfect active	laudāvisse	terruisse	petīvisse	cēpisse	audīvisse
Perfect passive	laudātus esse	territus esse	petītus esse	captus esse	audītus esse
Future active	laudātūrus esse	territūrus esse	petītūrus esse	captūrus esse	audītūrus esse
Future passive	laudātum īrī	territum īrī	petītum īrī	captum īrī	audītum īrī
Potential	laudātūrus fuisse	territūrus fuisse	petītūrus fuisse	captūrus fuisse	audītūrus fuisse



&v:supine:e
*Supine
%	laudāre	terrēre	petere	capere	audīre
Accusative	laudātum	territum	petītum	captum	audītum
Ablative	laudātū	territū	petītū	captū	audītū



&v:gerund:e
*Gerund
*The gerund is formed similarly to the present active participle. However, the -ns becomes an -ndus, and the preceding ā or ē is shortened. Gerunds are neuter nouns of the second declension, but the nominative case is not present. The gerund is a noun, meaning "the act of doing (the verb)", and forms a suppletive paradigm to the infinitive, which cannot be declined. For example, the genitive form laudandī can mean "of praising", the dative form laudandō can mean "for praising", the accusative form laudandum can mean "praising", and the ablative form laudandō can mean "by praising", "in respect to praising", etc.
*One common use of the gerund is with the preposition ad to indicate purpose. For example, paratus ad oppugnandum could be translated as "ready to attack". However the gerund was avoided when an object was introduced, and a passive construction with the gerundive was preferred. For example, for "ready to attack the enemy" the construction paratus ad hostes oppugnandos is preferred over paratus ad hostes oppugnandum.

%	laudāre	terrēre	petere	capere	audīre
Accusative	laudandum	terrendum	petendum	capiendum	audiendum
Genitive	laudandī	terrendī	petendī	capiendī	audiendī
Dative	laudandō	terrendō	petendō	capiendō	audiendō
Ablative	laudandō	terrendō	petendō	capiendō	audiendō



&v:gerundive:e
*Gerundive
*The gerundive has a form similar to that of the gerund, but it is a first and second declension adjective, and functions as a future passive participle. It means "(which is) to be ...ed". Often, the gerundive is used with part of the verb esse, to show obligation.
laudāre	terrēre	petere	capere	audīre
laudandus, -a, -um	terrendus, -a, -um	petendus, -a, -um	capiendus, -a, -um	audiendus, -a, -um



&v:a_periphrastic:e
*Active periphrastic
*The first periphrastic conjugation uses the future participle. It is combined with the forms of esse. It is translated as "I am going to praise," "I was going to praise", etc.

%	Conjugation	Translation
Pres. ind.	laudātūrus sum	I am going to praise
Imp. ind.	laudātūrus eram	I was going to praise
Fut. ind.	laudātūrus erō	I will be going to praise
Perf. ind.	laudātūrus fuī	I have been going to praise
Plup. ind.	laudātūrus fueram	I had been going to praise
Fut. perf. ind.	laudātūrus fuerō	I will have been going to praise
Pres. subj.	laudātūrus sim	I may be going to praise
Imp. subj.	laudātūrus essem	I should be going to praise
Perf. subj.	laudātūrus fuerim	I may have been going to praise
Plup. subj.	laudātūrus fuissem	I should have been going to praise



&v:p_periphrastic:e
&v:gerund:e
*Passive periphrastic
*The second periphrastic conjugation uses the gerundive. It is combined with the forms of esse and expresses necessity. It is translated as "I am needing to be praised", "I was needing to be praised", etc., or as "I have to (must) be praised", "I had to be praised," etc.

Tense + mood	Conjugation	Translation
Pres. ind.	laudandus sum	I am needing to be praised
Imp. ind.	laudandus eram	I was needing to be praised
Fut. ind.	laudandus erō	I will be needing to be praised
Perf. ind.	laudandus fuī	I was needing to be praised
Plup. ind.	laudandus fueram	I had been needing to be praised
Fut. perf. ind.	laudandus fuerō	I will have been needing to be praised
Pres. subj.	laudandus sim	I may be needing to be praised
Imp. subj.	laudandus essem	I should be needing to be praised
Perf. subj.	laudandus fuerim	I may have been needing to be praised
Plup. subj.	laudandus fuissem	I should have been needing to be praised
Pres. inf.	laudandus esse	To be needing to be praised
Perf. inf.	laudandus fuisse	To have been needing to be praised





&v:i=aio:e
*Conjugation of aiō
%	Indicative present	%	Indicative imperfect	%	Subjunctive present	%	Imperative present
%	Singular	Plural	Singular	Plural	Singular	Plural	Singular
First person	aiō	—	aiēbam	aiēbāmus	—	—	—
Second person	ais	--	aiēbās	aiēbātis	aiās	--	ai
Third person	ait	aiunt	aiēbat	aiēbant	aiat	aiant	—
*Present Active Participle: – aiēns, aientis


&v:i=inquam:e
*Conjugation of inquam
%	Pres indic	%	Fut indic	Perf indic	Imperf indic
%	Singular	Plural	Singular	Singular	Singular
First person	inquam	inquimus	—	inquiī	—
Second person	inquis	inquitis	inquiēs	inquistī	—
Third person	inquit	inquiunt	inquiet	inquit	inquiēbat



&v:i=for:e
*Conjugation of for
%	Present indic	%	Future indic	Perfect indic	Pluperfect indic	Present imper	%
%	Singular	Plural	Singular	Singular	Singular	Singular	Plural
First person	for	—	fābor	fātus sum	fātus eram	—	—
Second person	—	—	—	— 	—	—	fāre	fāminī
Third person	fātur	fantur	fābitur	—	—

&v:i=for:e
* For: Parts
Part	Form
Present Active Participle	fāns, fantis
Present Active Infinitive	fārī (variant: fārier)
Supine	(acc.) fātum, (abl.) fātū
Gerund	(gen.) fandī, (dat. and abl.) fandō, no accusative
Gerundive	fandus, –a, –um


&v:impersonal:e
*Impersonal verbs
*Impersonal verbs are those lacking a person. In English impersonal verbs are usually used with the neuter pronoun "it" (as in "It seems," or "it is raining"). Latin uses the third person singular. These verbs lack a fourth principal part. A few examples are:
Pres	Infin	Pres Perf	Meaning
pluit	pluere	plūvit/pluit	to rain (it rains)
ningit	ningere	ninxit	to snow (it snows)
oportet	oportēre	oportuit	to be proper (it is proper, one should/ought to)
licet	licēre	licuit	to be permitted [to] (it is allowed [to])

&v:i=futureActivePart:e
*Irregular future active participles
*The future active participle is normally formed by removing the –um from the supine, and adding a –ūrus. However, some deviations occur.
Pres active infin	Supine Fut active part	Meaning
iuvāre	iūtum	iuvātūrus	going to help
lavāre/lavere	lavātum (but PPP lautus)	lavātūrus	going to wash
parere	partum	paritūrus	going to produce
ruere	rutum	ruitūrus	going to fall
secāre	sectum	secātūrus	going to cut
fruī	frūctum/fruitum	fruitūrus	going to enjoy
nāscī	nātum	nātūrus/nascitūrus	going to be born
morī	mortuum	moritūrus	going to die
orīrī	ortum	oritūrus	going to rise